臺灣臺中地方法院刑事判決　　　　　　　　　　　　　九十一年度自字第四七Ｏ號
　　自　訴　人　丙○○○有限公司
　　代　表　人　黃仁哲
　　代　理　人　甲○○
　　被　　　告　乙○○
右列被告因違反動產擔保交易法案件，經自訴人提起自訴，本院判決如左：
    主      文
乙○○動產擔保交易之債務人，意圖不法之利益，將標的物遷移，致生損害於債權人
，處拘役肆拾日，如易科罰金，以佰元折算壹日。
    事      實
一、乙○○於民國八十九年一月十日，以動產擔保交易附條件買賣之方式，向丙○○
    ○有限公司（以下簡稱佶利公司）購買車牌號碼ＩＣＮ－七七五號機車，為動產
    擔保交易之債務人。雙方約定總價金新台幣（下同）三萬一千六百八十元，分六
    期給付，每月一期，每月十五日前付款，每期付款五千二百八十元，標的物存放
    地點為台中縣太平市○○街十號，在價金未付清之前，標的物所有權仍屬於出賣
    人所有，買受人僅得依約占有使用，不得任意遷移或為其他處分。詎乙○○在取
    得標的物之後，除已繳納之自備款外，分文未付，且意圖為自己不法之利益，將
    該標的物遷移而不知去向，致出賣人佶利公司追索無著受有損害。
二、案經佶利公司提起自訴。
    理      由
一、訊據被告乙○○矢口否認有何違反動產擔保交易法之犯行，辯稱：其在外地工作
    ，有拿二期款項委託其同事王泳和幫忙付款，但是他未付，且機車後來失竊了云
    云。然查：右揭事實，業據自訴人佶利公司之代理人甲○○於本院審理時指訴綦
    詳，復有附條件買賣契約書影本一份、行車執照影本一份、存證信函一份附卷可
    稽。該機車原約定存放之地點為台中縣太平市○○街十號，自訴人佶利公司於被
    告未依約繳納款項時即派人前去查探，然被告業已遷離該住所等情，亦據自訴代
    理人甲○○於審理時指訴明確；且被告於審理時亦供稱：「當時我去新竹工作，
    機車先交給我弟弟使用」、「（你弟弟住在何處？）台中市○○路的地址」等語
    ，足見被告確有將動產擔保交易標的物遷移，允無疑義。查被告將前開機車遷移
    ，且迄今去向不明，其應有為自己不法利益之意圖，被告之所辯無非卸飾之詞，
    不足採信，事證明確，其犯行洵堪認定。
二、核被告所為，係犯動產擔保交易法第三十八條之罪。查被告行為後，刑法第四十
    一條業於九十年一月十日修正公布，並於同年月十二日生效，其中第一項關於得
    易科罰金之罪，修正為最重本刑為五年以下有期徒刑以下之刑之罪，而本件被告
    所犯之罪，係屬得易科罰金之罪名，依刑法第二條第一項前段之規定，應適用裁
    判時之法律即修正後之規定。爰審酌被告犯罪之動機、目的、手段、其品性及智
    識程度、犯罪所生之損害及被告犯罪後之態度等一切情狀，量處如主文所示之刑
    ，並諭知易科罰金之折算標準。
三、被告經合法傳喚無正當理由不到庭，本院認係屬應科拘役之案件，爰依刑事訴訟
    法第三百零六條之規定，不待其陳述逕行判決。
據上論斷，應依刑事訴訟法第三百四十三條、第二百九十九條第一項前段、第三百零
六條、動產擔保交易法第三十八條、刑法第二條第一項前段、第十一條前段、第四十
一條第一項前段、罰金罰鍰提高標準條例第一條前段、第二條，判決如主文。
中      華      民      國      九十一    年    十二    月    二十五    日
                                    臺灣臺中地方法院刑事第七庭
                                        法  官  簡源希
右正本證明與原本無異。
如不服本判決，應於判決送達後十日內向本院提出上訴狀，上訴於臺灣高等法院臺中
分院( 須附繕本 )。
                                        書記官
中    華    民    國      九十一      年       十二      月     三十    日
附錄論罪科刑法條：
動產擔保交易法第三十八條：動產擔保交易之債務人，意圖不法之利益，將標的物遷
                          移、出賣、出質、移轉、抵押或為其他處分，致生損害
                          於債權人者，處三年以下有期徒刑、拘役或科或併科六
                          千元以下之罰金。
